【裁判字號】    98,上易,1267
【裁判日期】    980902
【裁判案由】    竊盜
【裁判全文】
臺灣高等法院臺中分院刑事判決        98年度上易字第1267號
上  訴  人  臺灣彰化地方法院檢察署檢察官
被      告  丁○○
                    現於臺灣彰化看守所附設勒戒所
上列上訴人因竊盜案件，不服臺灣彰化地方法院98年度易字第60
9號，中華民國98年6月26日第一審判決（起訴案號：臺灣彰化地
方法院檢察署98年度偵字第3744號），提起上訴，本院判決如下
：
    主  文
原判決撤銷。
丁○○犯竊盜罪，累犯，處有期徒刑參月，如易科罰金，以新臺
幣壹仟元折算壹日；又犯竊盜罪，累犯，處有期徒刑參月，如易
科罰金，以新臺幣壹仟元折算壹日；又犯竊盜罪，累犯，處有期
徒刑參月，如易科罰金，以新臺幣壹仟元折算壹日。應執行有期
徒刑柒月，如易科罰金，以新臺幣壹仟元折算壹日。
    事  實
一、丁○○曾於民國（下同）九十六年十一月間因詐欺案件，經
    臺灣彰化地方法院於九十七年五月十二日，以九十七年度易
    字第五三號判決判處有期徒刑五月，減為有期徒刑二月又十
    五日確定，入監執行後，於九十七年十二月五日執行完畢。
    竟仍不知警惕，復意圖為自己不法之所有，（一）於九十八
    年一月初某日十五時，在彰化縣彰化市○○路三民市場內，
    趁丙○○忙於做生意之際，徒手竊取丙○○所有置於小貨車
    內之皮包一個（內有SONY-ERRICSSON牌行動電話一具【型號
    K770i、序號000000000000000】及現金新臺幣【下同】一萬
    六千餘元），得手後將行動電話變賣，所得金額均花用殆盡
    。（二）於九十八年二月二十七日十三時許，在臺中市○○
    路上之「美食廣場」內，趁戊○○用餐之際，徒手竊取戊○○所有放置在椅子上之手提包一個（內有SONY-ERRICSSON牌
    行動電話一具【型號K550i、序號000000000000000】），得
    手後將行動電話變賣，所得金額均花用殆盡。（三）於九十
    八年二月底某日，在臺中市○○路保安公園籃球場內，徒手
    竊取乙○○所有置於籃球場旁之SONY-ERRICSSON牌行動電話
    一具【型號K660i 、序號00000000000000】，得手後將行動
    電話變賣，所得金額均花用殆盡。嗣經警查詢電話通聯記錄
    而循線查獲上情。
二、案經臺中市警察局第六分局報請臺灣彰化地方法院檢察署檢
    察官偵查起訴。
    理  由
一、按被告以外之人於審判外之陳述雖不符刑事訴訟法第一百五
    十九條之一至之四等四條之規定，而經當事人於審判程序同
    意作為證據，法院審酌該言詞陳述或書面陳述作成時之情況
    ，認為適當者，亦得為證據；當事人、代理人或辯護人於法
    院調查證據時，知有刑事訴訟法第一百五十九條第一項不得
    為證據之情形，而未於言詞辯論終結前聲明異議者，視為有
    前項之同意，同法第一百五十九條之五定有明文。立法意旨
    在於傳聞證據未經當事人之反對詰問予以核實，原則上先予
    排除。惟若當事人已放棄反對詰問權，於審判程序中表明同
    意該等傳聞證據可作為證據；或於言詞辯論終結前未聲明異
    議，基於尊重當事人對傳聞證據之處分權，及證據資料愈豐
    富，愈有助於真實發見之理念，且強化言詞辯論主義，使訴
    訟程序得以順暢進行，上開傳聞證據亦均具有證據能力。證
    人即被害人丙○○、戊○○、乙○○，及證人黃惠珍等人分
    別於警詢之陳述，性質上均屬傳聞證據，檢察官、被告迄本
    院言詞辯論終結前，均未主張有刑事訴訟法第一百五十九條
    第一項不得為證據之情形，本院審認上開證據作成時之情況
    ，認應無違法或不當情事，與本案待證事實間復具有相當之
    關聯性，以之作為證據應屬適當，依刑事訴訟法第一百五十
    九條之五第二項之規定，均有證據能力。
二、前揭犯罪事實，業據被告丁○○分別於警詢、偵查中、原審
    及本院審理時坦承不諱，核與證人丙○○、戊○○、乙○○
    、黃惠珍分別於警詢時之證述情節相符。此外，復有中古手
    機回收契約書、讓渡書各一紙、電話通聯紀錄三份等在卷可
    資佐證，足認被告之自白與事實相符。本件事證已臻明確，
    被告之犯行洵堪認定，應依法論科。
三、核被告所為，均係犯刑法第三百二十第一項之普通竊盜罪。
    被告所為前開三次普通竊盜罪之之犯行，犯意各別，行為互
    異，應予分論併罰。又被告曾於九十六年十一月間因詐欺案
    件，經臺灣彰化地方法院於九十七年五月十二日，以九十七
    年度易字第五三號判決判處有期徒刑五月，減為有期徒刑二
    月又十五日確定，入監執行後，於九十七年十二月五日執行
    完畢，有臺灣高等法院被告前案紀錄表及臺灣彰化地方法院
    檢察署刑案資料查註紀錄表等在卷可按，其於有期徒刑執行
    完畢後，五年以內故意再犯本件有期徒刑以上之各罪，為累
    犯，均應依刑法第四十七條第一項之規定各加重其刑。原判
    決認被告罪證明確而予科刑，固非無見，惟查：按「中華民
    國九十四年二月二日修正公布之現行刑法第四十一條第二項
    ，關於數罪併罰，數宣告刑均得易科罰金，而定應執行之刑
    逾六個月者，排除適用同條第一項得易科罰金之規定部分，
    與憲法第二十三條規定有違，並與本院釋字第三六六號解釋
    意旨不符，應自本解釋公布之日起失其效力。」，有九十八
    年六月十九日司法院大法官會議釋字第六六二號解釋文可資
    參照；換言之，上開刑法第四十一條第二項之規定，自九十
    八年六月十九日起即失其效力。原判決就被告三次竊盜犯行
    ，分別諭知有期徒刑三月，並定應執行刑有期徒刑七月，已
    逾有期徒刑六月，依九十四年二月二日修正公布之現行刑法
    第四十一條第二項規定，原應排除適用同條第一項得易科罰
    金之規定。然因現行刑法第四十一條第二項之規定，業經上
    開大法官會議解釋宣告自九十八年六月十九日起失其效力，
    則被告所犯數罪併罰之三罪，其宣告刑既均得易科罰金，縱
    定應執行之刑逾六個月，仍應適用刑法第四十一條第一項得
    易科罰金之規定部分，始為妥適。檢察官上訴意旨亦指摘及
    此，原判決既有上述可議之處，自無可維持，應由本院將原
    判決撤銷改判。爰審酌被告甫於前案執行完畢後未久即再犯
    本件之罪，品行不佳，其因缺錢即竊取他人財物變賣花用，
    惡性非輕，及其犯罪動機、手段、目的、所生危害，犯後已
    坦承犯行之態度等一切情狀，分別各量處如主文第二項所示
    之刑，並定其應執行之刑，均並諭知科罰金之折算標準，以
    示懲處。
據上論斷，應依刑事訴訟法第三百六十九條第一項前段、第三百
六十四條、第二百九十九條第一項前段，刑法第三百二十條第一
項、第四十七條第一項、第四十一條第一項、第五十一條第五款
，刑法施行法第一條之一，判決如主文。
本案經檢察官甲○○到庭執行職務。
中    華    民    國    98    年    9     月    2    日
            刑事第七庭    審判長法  官  林  榮  龍
                                法  官  江  錫  麟
                                法  官  張  惠  立
上列正本證明與原本無異。
不得上訴
                                書記官  陳  慈  傳
中    華    民    國    98    年    9     月    4    日
附錄：本案論罪科刑法條全文
中華民國刑法第320條
（普通竊盜罪、竊佔罪）
意圖為自己或第三人不法之所有，而竊取他人之動產者，為竊盜
罪，處 5 年以下有期徒刑、拘役或 5 百元以下罰金。
意圖為自己或第三人不法之利益，而竊佔他人之不動產者，依前
項之規定處斷。
前二項之未遂犯罰之。


司法院資訊處製作；財團法人民間司法改革基金會備份。
